【裁判字號】    99,易,2084
【裁判日期】    990914
【裁判案由】    妨害自由
【裁判全文】
臺灣板橋地方法院刑事判決              99年度易字第2084號
公  訴  人  臺灣板橋地方法院檢察署檢察官
被      告  甲○○
上列被告因妨害自由案件，經檢察官提起公訴（99年度偵字第
16848 號），本院判決如下：
    主  文
甲○○以加害生命、身體之事，恐嚇他人，致生危害於安全，累
犯，處罰金新臺幣伍仟元，如易服勞役，以新臺幣壹仟元折算壹
日。
    事  實
一、甲○○於民國72年間因殺人案件，經判處無期徒刑確定，後
    經減刑為有期徒刑15年確定，於82年9 月7 日縮短刑期假釋
    出監。於87年間因偽造文書等案件，經判處有期徒刑1 年6
    月、4 月，應執行有期徒刑1 年8 月確定，後經減刑為有期
    徒刑9 月、4 月，應執行有期徒刑10月確定，並撤銷前開假
    釋，接續執行殘刑有期徒刑4 年8 月12日。於92年間因偽造
    文書等案件，經判處有期徒刑5 月確定，後經減刑為有期徒
    刑2 月又15日確定，接續執行，於96年7 月16日執行完畢。
    竟不知警惕，因與乙○○有債務糾紛而心生不滿，基於恐嚇
    之接續犯意，於98年12月3 日12時51分許，以其使用之門號
    0000000000號行動電話，撥打至乙○○所使用之門號000000
    0000號行動電話，於語音信箱內留言恫稱：「乙○○，跑路
    時間不好，你給我堵到，你就知喔，我跟你說沒這麼簡單放
    你啦，你不要空空，人生沒多久，不免跑到什麼程度」、「
    乙○○，我是甲○○，你要記得，你就記得住。如果記不住
    這句，你就自己覺悟。你不是只有你自己而已，你全家我全
    部都會給你注意，... ，放心啦。」，復於99年4 月1 日，
    以前開行動電話，撥打至前開乙○○之行動電話，於語音信
    箱內留言恫稱：「保重喔、保重喔、小心喔、小心喔」，以
    前開欲加害乙○○生命、身體之言語恫嚇乙○○，致乙○○
    心生畏懼，且生危害於安全。
二、案經乙○○訴由臺灣板橋地方法院檢察署檢察官偵查起訴。
    理  由
一、證據能力部分：
  (一)被告以外之人於審判外之言詞或書面陳述，除法律有規定者
    外，不得作為證據；被告以外之人於偵查中向檢察官所為之
    陳述，除顯有不可信之情況者外，得為證據；被告以外之人
    於審判外之陳述，雖不符刑事訴訟法第159 條之1 至第159
    條之4 之規定，而經當事人於審判程序同意作為證據，法院
    審酌該言詞陳述或書面陳述作成時之情況，認為適當者，亦
    得為證據；當事人、代理人或辯護人於法院調查證據時，知
    有第159 條第1 項不得為證據之情形，而未於言詞辯論終結
    前聲明異議者，視為有前項之同意，刑事訴訟法第159 條第
    1 項、第159 條之1 第2 項、第159 條之5 分別定有明文。
    證人乙○○於偵查中向檢察官所為之陳述，雖屬審判外之陳
    述，惟現階段刑事訴訟法規定檢察官代表國家偵查犯罪、實
    施公訴，依法其有訊問被告、證人及鑑定人之權，證人、鑑
    定人且須具結，而實務運作時，檢察官偵查中向被告以外之
    人所取得之陳述，原則上均能遵守法律規定，不致違法取供
    ，其可信度極高，是以，刑事訴訟法於92年2 月6 日修正時
    ，即為兼顧理論與實務，以該法第159 條之1 第2 項規定，
    除顯有不可信之情況者外，得為證據。故證人乙○○於偵查
    中依法具結後向檢察官所為之陳述，並非檢察官非法取供而
    得，且無證據證明證人前開於檢察官偵查中所為證述有何誤
    認之情形，並無顯不可信之情況，自得作為證據。
  (二)被告同意卷附行動電話通聯資料有證據能力（見本院99年8
    月17日準備程序筆錄），且經本院於審理期日提示上開證據
    並告以要旨，被告就此部分證據之證據能力均未聲明異議（
    見本院99年8 月31日審判筆錄），且查並無不得作為證據之
    事由，依法自得作為證據。
  (三)轉錄被告於語音信箱內留言錄音帶並非供述證據，無傳聞法
    則之適用，與本案具有關聯性，具有證據能力。
二、認定事實之依據：
  (一)被告固坦承確於前開時間，以其使用門號0000000000號行動
    電話，撥打至乙○○所使用之門號0000000000號行動電話，
    於語音信箱內為前開留言，惟矢口否認有何恐嚇犯行，辯稱
    ：伊只是告知乙○○不要逃避，並無恐嚇之意云云。
  (二)經查：
  1.被告確有於98年12月3 日12時51分許，以其使用之門號0000
    000000號行動電話，撥打至乙○○所使用之門號0000000000
    號行動電話，於語音信箱內留言：「乙○○，跑路時間不好
    ，你給我堵到，你就知喔，我跟你說沒這麼簡單放你啦，你
    不要空空，人生沒多久，不免跑到什麼程度」、「乙○○，
    我是甲○○，你要記得吼，你就記得住哈。如果記不住這句
    ，你就自己覺悟。你不是只有你自己而已，你全家我全部都
    會給你注意，... ，放心啦。」，復於99年4 月1 日，以前
    開行動電話，撥打至前開乙○○之行動電話，於語音信箱內
    留言：「保重喔、保重喔、小心喔、小心喔」等情，業據被
    告於本院審理時坦承不諱（見本院99年8 月17日準備程序筆
    錄），且據證人乙○○於檢察官偵查中證述明確（見99年度
    他字第2424號偵查卷第46至49頁），復經本院勘驗前開語音
    信箱留言結果：其內係男子留言，內容分為：「乙○○，跑
    路時間不好，你給我堵到，你就知喔，我跟你說沒這麼簡單
    放你啦，你不要空空，人生沒多久，不免跑到什麼程度」、
    「乙○○，我是甲○○，你要記得，你就記得住。如果記不
    住這句，你就自己覺悟。你不是只有你自己而已，你全家我
    全部都會給你注意，... ，放心啦。」、「保重喔、保重喔
    、小心喔、小心喔」，有本院勘驗筆錄在卷可參（見本院99
    年8 月31日審判筆錄），故被告確有為上開留言一節，堪以
    認定。
  2.被告雖辯稱其為前開留言並無恐嚇之意云云。然被告與乙○
    ○之間有土地買賣糾紛一節，業據證人乙○○於檢察官偵查
    中證述明確（見前開偵查卷第47頁），且為被告所是認，被
    告與乙○○之間既有糾紛齟齬，渠等關係自屬對立，且被告
    前開留言，使用「你給我堵到，你就知喔，我跟你說沒這麼
    簡單放你啦... 」等語，顯然警告乙○○如相遇將對之不利
    之意，被告復於前開留言後接續稱「你不是只有你自己而已
    ，你全家我全部都會給你注意」等語，前後觀之，可認表示
    加害乙○○家人之意，再被告前既對乙○○表示加害之意，
    復於之後留言稱「保重喔、保重喔、小心喔、小心喔」等語
    ，依客觀社會經驗觀之，顯非問候、關懷乙○○之意，其前
    開留言顯為恫嚇乙○○無疑。被告辯稱並無恐嚇之意云云，
    顯為卸責推諉之詞，要無可採。被告前開言詞顯有加害乙○
    ○生命、身體，致使乙○○心生畏懼一情，足以認定。
  (三)綜上所述，本案事證已臻明確，被告犯行洵堪認定。
三、核被告所為，係犯刑法第305 條之恐嚇致生危害於安全罪。
    被告先後於98年12月3 日、99年4 月1 日留言恐嚇，對象均
    為乙○○，且係基於同一債務糾紛，上開行為彼此間之獨立
    性極為薄弱，依一般社會健全觀念，在時間差距上，難以強
    行分開，在刑法評價上，以視為數個舉動之接續施行，合為
    包括之一行為予以評價，而論以一罪。又被告有如事實欄所
    示之論罪科刑及執行完畢情形，有臺灣高等法院被告前案紀
    錄表1 份附卷可稽，其於徒刑執行完畢後，5 年以內再故意
    犯本件有期徒刑以上之罪，為累犯，應依刑法第47條第1 項
    之規定加重其刑。爰審酌被告不思以理性、合法方式解決糾
    紛，恣意出言恫嚇他人，造成乙○○恐懼，所為自屬非是，
    惟衡其於本院審理時與被害人乙○○和解，允諾不再騷擾被
    害人乙○○，被害人乙○○亦表示原諒被告，犯後態度尚可
    ，及其犯罪動機、目的、手段、情節、所生損害等一切情狀
    ，量處如主文所示之刑，並諭知易服勞役之折算標準。
據上論斷，應依刑事訴訟法第299 條第1 項前段，刑法第305 條
、第47條第1 項前段、第42條第3 項，刑法施行法第1 條之1 第
1 項、第2 項前段，判決如主文。
本案經檢察官李美金到庭執行職務。
中    華    民    國    99    年    9     月    14    日
                  刑事第十二庭  法  官  何燕蓉
如不服本判決，應於判決送達後10日內敘明上訴理由，向本院提
出上訴狀 (應附繕本) ，上訴於臺灣高等法院。其未敘述上訴理
由者，應於上訴期間屆滿後20日內向本院補提理由書「切勿逕送
上級法院」。
上列正本證明與原本無異。
                                書記官  王元佑
中    華    民    國    99    年    9     月    14    日

司法院資訊處製作；財團法人民間司法改革基金會備份。
